# ppp项目实施问答

提问人：cpab 时间：2021-09-03 14:33:04
5.问：社会资本方执行《企业会计准则解释第 14 号》时，社会资本方在PPP项目建造期间形成的合同资产应当如何列报？答：根据《企业会计准则第 14 号——收入》（财会〔 2017 〕 22 号）和《关于修订印发 2019 年度一般企业财务报表格式的通知》（财会〔 2019 〕 6 号）的相关规定，对于社会资本方将相关PPP项目资产的对价金额或确认的建造收入金额确认为无形资产的部分，在相关建造期间确认的合同资产应当在资产负债表“无形资产”项目中列报；对于其他在建造期间确认的合同资产，应当根据其预计是否自资产负债表日起一年内变现，在资产负债表“合同资产”或“其他非流动资产”项目中列报。
请教：PPP项目在建造期间确认收入列入合同资产，报表在无形资产中列示，合同明确约定项目资产试运行合格后，项目公司取得特许经营权。在建造期还没有取得经营的情况下，就在无形资产列报是否与实质不符。是基于什么考虑。谢谢！

回答人：chenyiwei
仍列报为无形资产，只是这个无形资产是尚未达到预定可使用状态的无形资产，在建设期内不应摊销。